ACORDAO-COMPLETO-2358242

ACÓRDÃO DE RELAÇÃO

ACÓRDÃO DE RELAÇÃO 5088/2019 ATA 22/2019 - PRIMEIRA CÂMARA

Acórdão 5088/2019-TCU-Primeira Câmara
Os ministros do Tribunal de Contas da União, reunidos em sessão da 1ª Câmara, com fundamento nos arts. 1º, V, e 39, II, da Lei 8.443/1992, no art. 260, § 1º, do RI/TCU, na forma do art. 143, II, do RI/TCU, e de acordo com os pareceres convergentes emitidos nos autos, ACORDAM, por unanimidade, em considerar legais e determinar o registro dos atos de concessão de pensão militar em favor dos beneficiários a seguir relacionados:
1. Processo TC-Processo 012.509/2019-1 (PENSÃO MILITAR) 
	1.1. Interessados: Ana Lucia Moraes de Jesus Cesario (XXX.617.501-XX) ; Arlete Moraes de Jesus Ribeiro (XXX.215.831-XX) ; Arly Campos da Costa (XXX.360.461-XX) ; Dilene Moraes de Jesus (XXX.697.931-XX) ; Eli Regina Viana Pinto Couto (XXX.718.791-XX) ; Eliene Viana Pinto Brandao (XXX.964.721-XX) ; Eliselma Viana Pinto (XXX.125.732-XX) ; Elizabeth Rodrigues de Jesus (XXX.583.901-XX) ; Erik Jesus Soares (XXX.892.381-XX) ; Jovina Gabilao Rodrigues (XXX.985.181-XX) ; Leonina Alves da Silva (XXX.299.601-XX) ; Luzia Viana Pinto de Souza (XXX.072.281-XX) ; Marcia da Silva Cardoso (XXX.210.400-XX) ; Marcilene da Silva Cardoso Marcossi (XXX.315.571-XX) ; Margareth Moraes de Jesus (XXX.667.701-XX) ; Maria Antonieta Moraes de Jesus (XXX.464.671-XX) ; Maria Elidiane Viana Pinto Morais (XXX.553.331-XX) ; Marileide da Silva Cardoso (XXX.825.618-XX) ; Maura Viana Pinto (XXX.111.501-XX) ; Mirian Melgarejo Coleta (XXX.398.221-XX) ; Nilman Butaca Taborelli da Silva (XXX.096.898-XX) ; Nilsan Butaca Taborelli e Silva (XXX.359.901-XX) ; Olimari da Silva Cardoso (XXX.757.811-XX) ; Olivia da Silva Cardoso (XXX.501.371-XX) ; Ornela da Silva Cardoso (XXX.993.591-XX) ; Paulo Henrique Moraes de Jesus (XXX.419.561-XX) ; Rosangela Moraes de Jesus (XXX.225.681-XX) ; Rosemeire Viana Pinto (XXX.576.951-XX) ; Teresa Barberi Ramo (XXX.804.691-XX) ; Vilma Butaca Taborelli Sempio (XXX.792.991-XX) ; Wilsan Butaca Taborelli de Oliveira (XXX.291.571-XX) ; Zilda Gomes Netto de Jesus (XXX.933.831-XX) .
	1.2. Órgão: Ministério da Defesa/Comando do Exército (vinculador) .
	1.3. Relator: Ministro-Substituto Weder de Oliveira.
	1.4. Representante do Ministério Público: Procurador Marinus Eduardo De Vries Marsico.
	1.5. Unidade Técnica: Secretaria de Fiscalização de Pessoal (Sefip) .
	1.6. Representação legal: não há.
	1.7. Determinações/Recomendações/Orientações: não há.

Primeira Câmara

Ministério da Defesa/Comando do Exército (vinculador).

Ana Lucia Moraes de Jesus Cesario (XXX.617.501-XX); Arlete Moraes de Jesus Ribeiro (XXX.215.831-XX); Arly Campos da Costa (XXX.360.461-XX); Dilene Moraes de Jesus (XXX.697.931-XX); Eli Regina Viana Pinto Couto (XXX.718.791-XX); Eliene Viana Pinto Brandao (XXX.964.721-XX); Eliselma Viana Pinto (XXX.125.732-XX); Elizabeth Rodrigues de Jesus (XXX.583.901-XX); Erik Jesus Soares (XXX.892.381-XX); Jovina Gabilao Rodrigues (XXX.985.181-XX); Leonina Alves da Silva (XXX.299.601-XX); Luzia Viana Pinto de Souza (XXX.072.281-XX); Marcia da Silva Cardoso (XXX.210.400-XX); Marcilene da Silva Cardoso Marcossi (XXX.315.571-XX); Margareth Moraes de Jesus (XXX.667.701-XX); Maria Antonieta Moraes de Jesus (XXX.464.671-XX); Maria Elidiane Viana Pinto Morais (XXX.553.331-XX); Marileide da Silva Cardoso (XXX.825.618-XX); Maura Viana Pinto (XXX.111.501-XX); Mirian Melgarejo Coleta (XXX.398.221-XX); Nilman Butaca Taborelli da Silva (XXX.096.898-XX); Nilsan Butaca Taborelli e Silva (XXX.359.901-XX); Olimari da Silva Cardoso (XXX.757.811-XX); Olivia da Silva Cardoso (XXX.501.371-XX); Ornela da Silva Cardoso (XXX.993.591-XX); Paulo Henrique Moraes de Jesus (XXX.419.561-XX); Rosangela Moraes de Jesus (XXX.225.681-XX); Rosemeire Viana Pinto (XXX.576.951-XX); Teresa Barberi Ramo (XXX.804.691-XX); Vilma Butaca Taborelli Sempio (XXX.792.991-XX); Wilsan Butaca Taborelli de Oliveira (XXX.291.571-XX); Zilda Gomes Netto de Jesus (XXX.933.831-XX).

WEDER DE OLIVEIRA

não há.

PENSÃO MILITAR (PMIL)

Secretaria de Fiscalização de Pessoal (Sefip).